臺灣臺北地方法院民事簡易判決
111年度北簡字第14748號
原      告  鄒秀旻
被      告  凱基商業銀行股份有限公司


上列當事人間請求債務人異議之訴事件，本院不經言詞辯論終結
，判決如下：
    主  文
原告之訴駁回 。
訴訟費用新臺幣1,000元由原告負擔。
    事實及理由
一、按原告之訴，依其所訴之事實，在法律上顯無理由者，法院
    得不經言詞辯論，逕以判決駁回之；又簡易訴訟程序，除本
    章別有規定外，仍適用第1章通常訴訟程序之規定，此為民
    事訴訟法第249條第2項第2款、第436條第2項分別定有明文
    。所謂原告之訴，依其所訴之事實，在法律上顯無理由者，
    係指依原告於訴狀內記載之事實觀之，在法律上顯然不能獲
    得勝訴之判決者而言。
二、本件原告起訴係主張：原告已於民國93年，與債務人吳錳源
    離婚，被告為債權人，但向原告請求之債務，係原告和另連
    帶債務人吳錳源在婚姻存續期間所留下之借貸，原告當時未
    被商量、亦不清楚，本件強制執行使原告工作、生活困難，
    不應扣原告之薪資，債務人吳錳源債務他自己解決，原告生
    病、工作及生活實不易，希望被告找債務人吳錳源解決等語
    ，而依據強制執行法第14條提起本件債務人異議之訴等語，
    並聲明：本院111年度司執字第87420號強制執行事件之強制
    執程序，需應予撤銷。
三、然按於執行名義成立後，如有消滅或妨礙債權人請求之事由
    發生，債務人得於強制執行程序終結前，向執行法院對債權
    人提起異議之訴，固為強制執行法第14條第1項前段所明定
    。此所稱「債務人異議之訴」，係以排除執行名義之執行力
    為目的，故所謂強制執行程序終結，係指執行名義之強制執
    行程序終結而言，執行名義之強制執行程序，進行至執行名
    義所載債權全部達其目的時，始為終結，故執行名義所載債
    權，未因強制執行全部達其目的以前，對於某一執行標的物
    之強制執行程序雖已終結，債務人仍得提起異議之訴。但此
    所謂消滅債權人請求之事由，係指足以使執行名義之請求權
    及執行力消滅之原因事實，如：清償、提存、抵銷、免除、
    混同、債權之讓與、債務之承擔、解除條件之成就、和解契
    約之成立，或類此之情形，始足當之。至所稱妨礙債權人請
    求之事由，則係指使依執行名義所命之給付，罹於不能行使
    之障礙而言，例如：債權人同意延期清償、債務人行使同時
    履行抗辯權等。亦即，債務人異議之訴之目的，在於排除執
    行名義之執行力，並非如同強制執行法第12條所規定：當事
    人或利害關係人，對於執行法院強制執行之命令，或對於執
    行法官、書記官、執達員實施強制執行之方法，強制執行時
    應遵守之程序，或其他侵害利益之情事，得於強制執行程序
    終結前，為聲請或聲明異議情形。故若主張執行法院於實施
    強制執行之方法、應遵守之程序或其他侵害利益情事，應逕
    向執行法院依聲請或聲明異議程序，以資解決，尚不得據為
    提起債務人異議之訴事由，兩者尤應區別。
四、查：原告本件就本院111年度司執字第87420號強制執行事件
    ，提起債務人異議之訴，但查其所主張之事實、理由，均非
    前述依強制執行法第14條第1項前段規定而主張該強制執行
    事件之執行名義即臺灣雲林地方法院104年度債權憑證（登
    載原為92年度促字第4822號支付命令），原告應負擔之連帶
    債務且尚未清償部分，已有消滅執行名義執行力之效力問題
    。而係主張因連帶債務人吳錳源緣故，原告始積欠本件債務
    ，以及其遭強制執行，導致工作及生活困難等情事。而按於
    104年7月1日民事訴訟法督促程序修正公布施行前，同法第5
    21條第1項原規定：「債務人對於支付命令未於法定期間合
    法提出異議者，支付命令與確定判決有同一之效力」，於10
    4年7月1日民事訴訟法督促程序修正公布施行後始修正為：
    「債務人對於支付命令未於法定期間合法提出異議者，支付
    命令得為執行名義」，是支付命令，於104年7月1日後確定
    ，始適用修正後民事訴訟法第521條第1項規定，修正前即已
    確定之支付命令，仍有與確定判決同一之效力，則本件執行
    名義既為92年度促字第4822號支付命令而來，亦有與確定判
    決同一之效力，依前說明，原告之前揭主張，核均與強制執
    行法第14條第1項規定事由顯然不合，依原告於訴狀內記載
    事實觀之，縱屬為真，在法律上亦顯然不能獲得勝訴判決，
    其要件即有欠缺。本院並已經於111年10月14日發函通知原
    告補正說明上開法律要件、事實及提出相關事證等，並業於
    111年10月18日送達於原告，有本院函文及送達證書可證。
    原告逾期未能補正，亦有收文、收狀查詢清單可按，基此，
    原告之訴，因在法律上顯無理由，爰不經言詞辯論，逕以判
    決駁回之。
五、據上論結，依民事訴訟法第436條第2項、第249條第2項第2
    款、第78條，判決如主文。
中　　華　　民　　國　　111 　年　　11    月 　16 　　日
                  臺北簡易庭  法  官　徐千惠
以上正本係照原本作成。
如不服本判決，應於判決送達後20日內向本庭（臺北市○○○路
0段000巷0號）提出上訴狀（須附繕本）。
中　　華　　民　　國　　111 　年　　11 　 月　　16　　日
　　　　　　　　　　　　　　　書記官　蘇冠璇